臺灣苗栗地方法院刑事判決　　　　　　　100年度簡上字第4號
上　訴　人
即　被　告　鍾文乾
上列上訴人因違反家庭暴力防治法案件，不服本院苗栗簡易庭99
年度苗簡字第1135號中華民國99年12月9 日第一審簡易判決（聲
請案號：臺灣苗栗地方法院檢察署99年度偵字第5809號），提起
上訴，本院管轄之第二審合議庭判決如下：
    主  文
上訴駁回。
    事實及理由
一、本案經本院審理結果，認第一審簡易判決認事用法及量刑均
    無不當，應予維持，並引用簡易判決書記載之事實、證據及
    理由（如附件）。
二、對於上訴意旨本院之判斷：
  (一)上訴人上訴意旨略以：沒有對父親鍾鎮光騷擾、罵三字經，
    也沒有對吳榮春說「要燒你房子」云云。
  (二)經查，被告明知保護令之內容，仍於99年10月24日違反保護
    令，而以辱罵三字經「幹你娘」之方式，對鍾鎮光實施精神
    上不法侵害，及對吳春榮恫稱「我要放火燒了你房子」，致
    生危害於吳春榮安全之事實，有如下證據相核：
  1.被告對於保護令之內容知悉一情，業經被告自承在卷（見本
    院卷100 年3 月10日準備程序筆錄第3 頁），並有本院99年
    度家護字第70號民事通常保護令1 份在卷可稽（見99年偵字
    第5809號卷第43～45頁）而堪認定，先此敘明。
  2.次按證人鍾震光於本院審理中具結後證稱略以：被告有罵伊
    「幹你娘」，當時被告追著伊大小聲的，在馬路上就大小聲
    的，吳春榮就說「你不行對你爸這樣」，他就反而說「我不
    用你管，如果這樣我要燒你的房子」，被告是對著吳春榮說
    要燒你房子這句話。聲請保護令後伊仍與被告同住，被告知
    道有保護令，也是還是一樣照罵無誤，就是到里長家，被告
    也還在罵，罵三字經，什麼都罵，現在住的房子是吳春榮的
    房子等語（本院卷100 年4 月12日審判筆錄第4 ～9 頁）。
  3.復依證人吳春榮於本院審理中具結後作證略謂：伊於去年10
    月24日那天有聽到被告跟鍾震光發生爭執，伊過去後說「你
    父子倆吵架吵到里長伯家不丟臉嗎? 」，被告即發飆對伊說
    「我要放火燒你房子」，那天被告什麼也罵，幹你娘什麼也
    罵，在里長伯那邊。伊聽到被告要放火燒伊房子，當然會害
    怕等語（本院卷100 年4 月12日審判筆錄第10～13頁）。
  4.衡之證人即告訴人鍾震光為被告之生父，彼此間為共同生活
    之至親，另證人即告訴人吳春榮係被告之舅媽，證人等應均
    對被告無心存怨懟之理，且考量本件違反保護令罪為3 年以
    下有期徒刑之罪、恐嚇危害安全罪為2 年以下有期徒刑之罪
    ，然而誣告罪係為7 年以下有期徒刑之重罪，衡之常情，告
    訴人實無為誣陷被告，而甘冒誣告重責之必要。又況證人鍾
    震光、吳春榮均經本院告以真實陳述之作證義務及偽證罪之
    處罰規定後，仍均具結擔保其等證述之真實性，而均於承擔
    偽證重罪處罰之心理壓力下為本案之相關陳述，是其等之證
    述應較無虛偽之可能。又本案審理中，上揭證人等經隔離詰
    問程序，惟對本案相關案情之證述均大抵相符，綜合上情，
    可認上揭證人等之證述應堪採信。
  (三)綜上所述，被告有違反保護令、恐嚇之犯行，既已經原審就
    犯罪事實、證據予以詳察，而被告在本院又未就其被訴之事
    實，另提出其他足以推翻本案犯罪事實有力之證據及辯解，
    而僅空言伊未出言辱罵鍾鎮光或辯稱無恐嚇證人吳春榮等行
    為，綜上所述，被告所辯均難憑採，是被告之上訴自屬無理
    由，應予駁回。
  (四)末查，本件原判決已就被告犯罪動機、目的、手段，及明知
    被害人已聲請保護令，仍漠視公權力之存在，所生之危害等
    等一切情狀均予以詳察，顯件原審就本件事實均已明白認定
    ，並於理由欄詳加論斷，從而於法定刑範圍內，就被告所犯
    違反保護令、恐嚇等罪，分別量處拘役40日、30日，並諭知
    易科罰金之標準。本院認依形式上觀察，原審並未逾越法律
    規定之範圍，或有濫用其權限之情形，其認事用法及量刑亦
    均屬妥適應予維持，是以被告僅於答辯狀及本院審理中空言
    不服原審判決，其上訴為無理由，應予駁回。
三、適用之法律：
    刑事訴訟法第455 條之1 第1 項、第3 項、第373 條、第36
    8 條。
本案經檢察官林俊杰到庭執行職務。
中    華    民    國   100    年    5     月    3     日
                  刑事第二庭審判長法  官  楊清益
                                  法  官  蔡志宏
                                  法  官  林靜雯
以上正本證明與原本無異。
本件不得上訴。
                                  書記官  劉千瑄
中    華    民    國   100    年    5     月    3     日
附錄本判決論罪科刑法條：
家庭暴力防治法第61條：
違反法院依第14條第1 項、第16條第3 項所為之下列裁定者，為
本法所稱違反保護令罪，處3 年以下有期徒刑、拘役或科或併科
新臺幣10萬元以下罰金：
一、禁止實施家庭暴力。
二、禁止騷擾、接觸、跟蹤、通話、通信或其他非必要之聯絡行
    為。
三、遷出住居所。
四、遠離住居所、工作場所、學校或其他特定場所。
五、完成加害人處遇計畫。
中華民國刑法第305 條：
以加害生命、身體、自由、名譽、財產之事，恐嚇他人致生危害
於安全者，處2 年以下有期徒刑、拘役或300 元以下罰金。